臺灣板橋地方法院民事裁定　　　　　　　 96年度聲再字第2號
再審聲請人　甲○○
上列當事人因聲請迴避事件，再審聲請人對於中華民國96年10月
24日本院96年度聲字第2496號確定民事裁定聲請再審，本院裁定
如下：
    主  文
再審聲請駁回。
聲請再審費用由再審聲請人負擔。
    理  由
一、本件聲請再審旨意略以引用附件一。
二、經查再審聲請人對於本院民事執行處依據民國93年2 月19日
    本院92年度再易字第44號民事確定裁定為強制執行名義所核
    發新台幣（下同）6 萬元債權憑證之執行行為，向本院板橋
    簡易庭(一)起訴請求予以撤銷，嗣經本院板橋簡易庭於96年6
    月27日以96年度板簡字第8484號民事簡易判決駁回，聲請再
    審人不服提起上訴，由本院民事庭以96年度簡上字第159 號
    民事事件受理；(二)聲請停止執行，經本院板橋簡易庭於96年
    6 月27日以96年度板聲字第47號駁回再審聲請人之聲請，再
    審聲請人不服提起抗告，由本院民事庭以96年度簡抗字第24
    號民事事件受理。上開本院民事庭96年度簡上字第159 號、
    96年度簡抗字第24號民事事件均由徐玉玲為受命法官，再審
    審請人聲請徐玉玲法官迴避，經本院民事庭以96年度聲請字
    第2496號民事裁定駁回，業經本院依職權調閱上開卷宗查證
    無訛。聲請再審人主張本院96年度聲字第2496號民事確定裁
    定有適用民事訴訟法第32條3 款、第7 款違背法令之再審事
    由，茲分述如下：
  (一)按民事訴訟法第32條第3 款所謂與當事人有共同權利人或共
    同義務人之關係係指就訴訟標的有共同權利或共同義務之關
    係而言。再審原告既未能說明本院民事庭96年度簡上字第15
    9 號、96年度簡抗字第24號民事事件之徐玉玲受命法命與本
    院民事執行處核發予本院之6 萬元債權憑證，有係共同權利
    或共同義務之關係，則再審聲請人依據民事訴訟法第32條第
    3 款之規定聲請徐玉玲法官迴避，自屬無據，不應准許。
  (二)次按「民事訴訟法第32條第7 款規定，法官曾參與該訴訟事
    件之前審裁判或仲裁者，應自行迴避，不得執行職務。該條
    款所稱之法官曾參與前審裁判者，係指法官曾經參與下級審
    審判，不得於上級審復行審判該事件而言。是凡參與下級審
    之法官，對於該案件繫屬於上級審時，無論是否為再審程序
    均應迴避。其曾參與該訴訟事件第二審判決之法官，於第三
    審之再審程序亦應自行迴避。」最高法院94年度台再字第50
    判決著有明文。查本院板橋簡易庭96年板簡字第8484號、96
    年板聲字第47號事件，徐玉玲法官均未參與審判，且本院板
    橋簡易庭96年度板簡字第8484號、96年度板聲字第47號事件
    與本院民事庭92年度再易字第44號民事事件並非同一訴訟事
    件，則聲請再審人依民事訴訟法第32條第7 款規定請求徐玉
    法官迴避，於法亦屬無據，不應准許。
三、從而，聲請再審人主張本院96年度聲字第2496號民事確定裁
    定，有適用民事訴訟法第32條第3 款、第7 款違背法令之再
    審事由，為無理由，則其再審之聲請，自屬不應准許。
四、結論：依民事訴訟法第507 條、第502 條第2 項、第95條、
    第78條，裁定如主文。
中　　華　　民　　國　　96　　年　　11　　月　　21　　日
                  民事第三庭    審判長法　官　朱耀平
                                      法  官  邱靜琪
                                      法  官  何君豪
以上正本係照原本作成
本件不得抗告
中　　華　　民　　國　　96　　年　　11　　月　　21　　日
                                      書記官　蕭興南
